臺灣高雄地方法院刑事判決　　　　　 100年度審易字第1479號
公　訴　人　臺灣高雄地方法院檢察署檢察官
被　　　告　羅繼華
上列被告因竊盜案件，經檢察官提起公訴（100年度速偵字第120
號），被告就被訴事實為有罪之陳述，經本院告知簡式審判程序
之旨，並聽取被告與公訴人之意見後，裁定進行簡式審判程序，
判決如下：
    主  文
羅繼華犯攜帶兇器竊盜罪，累犯，處有期徒刑捌月。扣案涵洞蓋
開溝器壹支，沒收之。
    事  實
一、羅繼華前因竊盜案件，經本院96年簡字第7723號判決有期徒
    刑6月確定，甫於民國97年9月12日易科罰金執行完畢（構成
    累犯），詎猶不知悔改，因逢失業，經濟狀況不佳，便基於
    意圖為自己不法所有之竊盜犯意，於100年4月6日上午9時許
    ，持可供兇器使用之涵洞蓋開溝器1支，接續在高雄市楠梓
    區○○○○街與援中路口、大學十一街與援中路口及援中路
    42巷口等處，先以涵洞蓋開溝器開啟路面人孔蓋後，伸手入
    內竊取經營供給電能事業臺電公司所有之電纜線支架共10支
    、螺絲共30支及屬架空配電線路系統之接地電纜線共21截（
    長約3公尺），得手後旋即將竊得之電纜線等物，以機車載
    運至設於高雄市○○區○○路280號之「政德資源回收場」
    ，欲變賣換現，適為巡邏員警當場查獲，並扣得羅繼華所有
    、供竊取上開電纜線等物所用之涵洞蓋開溝器1支。
二、案經高雄市政府警察局六龜分局報告臺灣高雄地方法院檢察
    署檢察官偵查起訴。
    理  由
一、程序部分：
    本件被告羅繼華所犯為死刑、無期徒刑或最輕本刑為3年以
    上有期徒刑以外之罪，其於本院審理中就被訴事實為有罪之
    陳述，經法官告知簡式審判程序之旨，並聽取公訴人及被告
    之意見後，依刑事訴訟法第273條之1第1項規定，裁定進行
    簡式審判程序。
二、認定犯罪事實所憑之證據及理由：
    上揭犯罪事實，業據被告羅繼華於本院審理中坦承不諱，核
    與證人即臺灣電力公司橋頭巡修課班長謝寶聰警詢之證述相
    符，並有高雄市政府警察局左營分局扣押筆錄、扣押物品目
    錄表、贓物認領保管單、失竊現場照片等件附卷可稽，足認
    被告自白與事實相符，本件事證明確，被告上開竊盜犯行，
    堪以認定。
三、論罪科刑：
  (一)按刑法第321 條第1 項第3 款之攜帶兇器竊盜罪，係以行為
    人攜帶兇器竊盜為其加重條件，此所謂兇器，其種類並無限
    制，凡客觀上足對人之生命、身體、安全構成威脅，具有危
    險性之兇器均屬之，且祇須行竊時攜帶此種具有危險性之兇
    器為已足，並不以攜帶之初有行兇之意圖為必要（最高法院
    79年台上字第5253號判例、90年度台上字第1261號判決意旨
    可參）。查被告持以行竊之涵洞蓋開溝器1支，屬金屬材質
    ，質地堅硬，有扣案物照片附卷可憑，足以對人之生命、身
    體、安全構成威脅，參照上開說明，自屬兇器無訛；又被告
    竊取之電纜線，係臺灣電力公司架空配電線路之系統接地線
    ，倘遭竊剪，將使接於該段線路之用戶電壓驟升，造成用電
    器具燒損，甚而危及住家安全，另接於該導線之公用路燈亦
    將無法於夜間正常照明，堪認屬供電設備，是核被告羅繼華
    所為係犯刑法第321條第1項第3款之攜帶兇器竊盜罪，應依
    電業法第105條規定從重處斷。公訴意旨認被告所為，應逕
    依刑法第321條第1項第3款處斷，漏未論列電業法第105條規
    定，尚有未合，然不生變更起訴法條之問題，併予敘明。
  (二)被告上開竊盜行為，係在鄰近之地點，於密接之時間內實施
    ，且所侵害之法益同一，各行為之獨立性極為薄弱，主觀上
    亦係出於竊盜之單一犯意，依一般社會健全觀念，應視為數
    個舉動之接續施行，合為包括之一行為予以評價，較為適當
    ，是被告上開竊盜行為，應論以接續犯，而僅以一竊盜罪論
    處。又被告有事實欄所載前科紀錄，有臺灣高等法院被告前
    案紀錄表在卷可稽，其受有期徒刑執行完畢，5年內故意再
    犯本件最重本刑為有期徒刑以上之罪，為累犯，應依刑法第
    47條第1項規定加重其刑。爰審酌被告正值青壯，不思自食
    其力，竟以攜帶兇器之方式竊取電纜線支架、螺絲及屬供電
    設備之接地電纜線，不僅影響臺電公司輸送電力功能，且危
    害社會治安及善良風俗，所為實屬不該，惟念及其犯後坦承
    犯行，尚表悔悟等一切情狀，暨參酌其為專科肄業、家庭經
    濟狀況欠佳、又目前已有載送瓦斯之正當工作等一切情狀，
    量處如主文所示之刑，以資懲儆。
  (三)扣案涵洞蓋開溝器1支，為被告所有、供實施上開竊盜犯罪
    所用之物，爰依刑法第38條第1項第2款規定，併予宣告沒收
    之（至扣案電纜線剪線器1支，僅係被告為利銷贓、於竊盜
    得手後截短電纜線所用之物，並非用供本件竊盜犯罪，爰不
    於本案宣告沒收之，附此指明）。
據上論斷，應依刑事訴訟法第273 條之1 第1 項、第299 條第1
項前段，電業法第105條，刑法第321條第1項第3款、第47條第1
項、第38條第1項第2款，判決如主文。
本案經檢察官李怡增到庭執行職務。
中    華    民    國    100   年    9     月    16    日
                  刑事第十庭    法  官  王  琁
以上正本證明與原本無異。
如不服本判決應於收受本判決後10日內向本院提出上訴書狀，並
應敘述具體理由，如未敘述上訴理由者，應於上訴期間屆滿後20
日內補提理由書狀於本院（均須按他造當事人之人數附繕本）「
切勿逕送上級法院」。
中    華    民    國    100   年    9     月    16    日
                                書記官  陳靜瑤
中華民國刑法第321條
（加重竊盜罪）
犯竊盜罪而有下列情形之一者，處 6 月以上、5 年以下有期徒
刑，得併科新臺幣 10 萬元以下罰金：
一、侵入住宅或有人居住之建築物、船艦或隱匿其內而犯之者。
二、毀越門扇、牆垣或其他安全設備而犯之者。
三、攜帶兇器而犯之者。
四、結夥三人以上而犯之者。
五、乘火災、水災或其他災害之際而犯之者。
六、在車站、埠頭、航空站或其他供水、陸、空公眾運輸之舟、
    車、航空機內而犯之者。
前項之未遂犯罰之。